最　高　行　政　法　院　判　決　　　　　　　　　　九十三年度判字第八七四號
　　再 審原 告　岱偉實業股份有限公司
　　代　表　人　甲○○
　　再 審被 告　財政部關稅總局
　　代　表　人　俞邵武
右當事人間因進口貨物核定稅則號別事件，再審原告對於中華民國八十七年一月二十
三日本院八十七年度判字第一三七號判決，提起再審之訴。本院判決如左：
　　主  文
再審之訴駁回。
再審訴訟費用由再審原告負擔。
　　事  實
再審原告起訴意旨略謂：再審原告於民國（下同）九十二年二月五日知悉臺北高等行
政法院九十年度訴字第一○八號判決，該判決內容為相同進口貨物均遭再審被告更改
稅則號別事件，為同一訴訟標的業經判決撤銷再訴願決定、訴願決定及原處分之案件
，故依行政訴訟法第二百七十三條第一項第十二款提起本件再審之訴。該判決理由歸
納如下：「一、財政部函核復，同意參據H.S 之銓釋，邀集經濟部相關機關開會研商
，會議記錄結論達成行為時海關進口稅則（以下簡稱稅則）第四四一八節木製拼花地
板之適用，以拼花層由厚度一公厘及以上之拼花木條構成者為限之共識，會議記錄結
論（一）放寬認定，所謂『木製拼花地板』，並不以『完全實木』製拼花地板為限。
易言之，化妝合板加工複合地板、貼面合板加工複合地板得歸列稅則第四四一八號。
但鑑於H.S 註解並未對木製拼花地板之厚度、規格予以明定，極易與化妝合板加工複
合地板混淆，其稅率之差距甚大，常生爭議。為避免通關困擾，財政部乃於八十四年
十一月二十五日邀集經濟部相關機關開會研商，做成有關稅則第四四一二節或稅則第
四四一八節分類事宜之會議記錄結論，達成稅則第四四一八節木製拼花地板之適用，
以拼花層由厚度一公厘及以上之拼花木條構成者為限之共識，以作為通案上分類參考
。基隆關稅局（高雄關稅局）查驗（核）結果、貨樣送請台灣省林業試驗所或國立台
灣大學森林學系鑑定結果，本應查明系爭貨品之貼面拼花層是否係由厚度一公厘及以
上之拼花木條構成者，即可歸稅則第四四一八節，詎其忽略此重點。指『倒數第二行
』依H.S 註解中文版第五五四、五五五、五五一頁的加工詮釋，顯然只注意調查系爭
貨品是否為貼面合板加工複合地板及其每層合板是否超過六公厘，自有不適用法則之
違誤。而系爭來貨與原告前批來貨（報單號碼：ＡＷ＼ＢＡ＼八五＼Ｎ八六七＼九○
○一號）業經查驗取樣加以比對審核，經鑑定結果，亦僅認其貼面木製拼花層厚度未
達一公厘，而未明其數據，乃訴願決定意旨在欠缺證據資料下，竟認系爭來貨係以
素面合板為基材，上貼銘木拼花薄片，實有認定較不利之課稅事實，不依證據之違法
。二、先後到的貨物，其貼面層可能不一樣，也有別批規格一樣的貨物進來，貼面拼
花層厚度一公厘以上，經核准歸列稅則第四四一八節，並提出進口報單七件為證，被
告對此亦不爭執，則被告對系爭貨物在未經查驗及送請專業機關鑑定之情形下，逕以
類推之方法，推定較不利於原告之課稅事實，其採證已有違前揭證據法則。至於該三
份報單名稱規格欄記載內容列有 4P(CLEAR)，與系爭來貨報單名稱規格欄所記載者為
4P(C)，似略有不同，(C)為顏色之簡寫（指CLEAR或COLOR），且顏色本與貼面拼花層
厚度無關，何況其木材顏色縱有不同，亦不影響其稅則之歸列，此觀被告於審理所述
『第四四一八號稅則號別的認定是不管木材的種類及顏色；財政部八十四年十一月二
十五日會議結論所指厚度一公厘之拼花層，也不管木材之種類及顏色』等情自明。故
訴願決定意旨徒以該二份報單申報STYLE為 (CL EAR)與系爭來貨所申報STYLE(C)不同
，即拒絕類推較有利於原告之課稅事實之存在及比照適用稅則第四四一八節，其採證
用法似有失偏頗，而難昭折服。三、另經濟部國際貿易局函請駐比利時代表處向世界
海關組織查詢結果，印尼海關代表所貨樣已有稅則號別結論云云，惟上開貨樣係指
第三人岱偉實業股份有限公司另案自印尼進口之貨品，與系爭來貨之貨名顯不相同，
訴願決定意旨竟認『相同貨物業經財政部函請駐比利時代表處向世界海關組織查得應
歸列稅則第四四一二節相關項下，足證本案海關原核列之稅則號別應屬適當』云云，
其課稅處分所認定之事實，與所採之證據，並不相適合，即有證據上理由矛盾之違法
。且世界海關組織ＷＣ○鑑定岱偉公司進口貨樣之貼面木製拼花層厚度是否一公厘以
上，則未論究。業據被告於審理時陳明在卷。此與我國依據財政部八十四年十一月二
十五日的會議結論是放寬認定，只要其貼面拼花層由厚度一公厘及以上之拼花木條構
成者即可歸列稅則第四四一八節之情形不同。按國際類似案例之處理方式僅供我國實
務之參考，本應優先適用國內之特殊規定。被告比附援引世界海關組織於H.S.會議中
之結論，不論貼面木製拼花層之厚度，逕認系爭來貨應歸列稅則第四四一二節加工合
板項下，自有未合。」請判決廢棄原判決，並撤銷一再訴願決定及原處分等語。
再審被告無答辯。
按行政訴訟法第二百七十三條第一項第十二款所定「當事人發見就同一訴訟標的在前
已有確定判決或和解或得使用該判決或和解者」，係指同一訴訟標的在前已有確定判
決或和解之情形，始得作為再審之事由，如係他人之案件事後作成之判決，則顯非就
同一訴訟標的在前已有確定判決，自不合該款再審事由。本件再審原告委託旭懋報關
有限公司分別於八十五年二月十四日、八十五年三月二日、八十五年八月五日、八十
五年八月十二日及八十五年八月十九日向財政部高雄關稅局申報自印尼進口INDONESI
AN FINISHED FLOOR 五批，報單號碼：ＢＣ＼八五＼Ｕ二六○＼○○○七號、ＢＣ＼
八五＼Ｕ三三六＼○○一一號、ＢＣ＼八五＼Ｖ六八八＼○○○八號、ＢＣ＼八五＼
Ｖ七一一＼○○一四號及ＢＣ＼八五＼Ｖ七七○＼○○一一號，報列稅則第四四一八
．九○．九○號，互惠稅率百分之二．五，經該局改列稅則第四四一二．一一．二○
號，按互惠稅率百分之二十課徵關稅。再審原告不服，分別向高雄關稅局聲明異議，
經該局加具意見報請再審被告併案評定異議駁回，發給關評台第八五○一四七號評定
書。再審原告仍不服，循序提起行政訴訟，經本院八十七年度判字第一三七號判決（
下稱原判決）駁回其訴。再審原告以原判決有行政訴訟法第二百七十三條第一項第十
二款「當事人發見就同一訴訟標的在前已有確定判決或和解或得使用該判決或和解者
」之再審事由提起本件再審之訴。經查臺北高等行政法院九十年度訴字第一○八號進
口貨物核定稅則號別事件，係訴外人柏岱企業有限公司所涉之進口貨物核定稅則號別
事件，該判決以系爭貨物係屬Ｃ１「免審免驗」通關案件，並未查驗取樣及送請專業
機構鑑定，復未依行政程序法規定與當事人和解，締結行政契約以代替行政處分等由
，將再訴願決定、訴願決定及原處分（評定）均撤銷。與本案二者當事人不同，訴訟
標的亦不同，顯非同一訴訟標的。又原判決判決日期為八十七年一月二十三日，而臺
北高等行政法院九十年度訴字第一○八號判決書作成日期為九十一年十月二十四日，
即無所謂同一訴訟標的已有確定判決，自與行政訴訟法第二百七十三條第一項第十二
款所定要件未合，再審原告據以提起再審之訴，顯無再審理由，應予駁回。
據上論結，本件再審之訴為無理由，爰依行政訴訟法第二百七十八條第二項、第九十
八條第三項前段，判決如主文。
中　　華　　民　　國　　九十三　　　年　　　七　　　　月　　　八　　　　日
                    最 高 行 政 法 院  第 四 庭
                                審 判 長 法  官　　　徐　樹　海
                                         法  官      鄭  淑  貞
                                         法  官　　　高　啟　燦
                                         法  官　　　吳　錦　龍
                                         法  官　　　林　茂　權
右  正  本  證  明  與  原  本  無  異
　　　　　　　　　　　　　　　　　　　　 法院書記官　莊  俊  亨
中　　華　　民　　國　　九十三　　　年　　　七　　　　月　　　八　　　　日
